【裁判字號】    99,小上,6
【裁判日期】    990129
【裁判案由】    給付租金
【裁判全文】
臺灣臺南地方法院民事裁定               99年度小上字第6號
上  訴  人  甲○○
                        18號
被上訴人    台南市政府
法定代理人  乙○○
上列當事人間請求給付租金事件，上訴人對於中華民國98年11月
25日本院臺南簡易庭98年度南小字第1344號第一審判決提起上訴
，本院裁定如下：
    主  文
上訴駁回。
第二審訴訟費用新臺幣壹仟伍佰元由上訴人負擔。
    理  由
一、按關於請求給付金錢或其他代替物或有價證券之訴訟，其標
    的金額或價額在新臺幣（下同）10萬元以下者，適用小額程
    序；對於小額程序之第一審裁判之上訴或抗告，非以其違背
    法令為理由，不得為之；再上訴狀內應記載上訴理由，表明
    下列各款事項：一、原判決所違背之法令及具體內容。二、
    依訴訟資料可認為原判決有違背法令之具體事實，民事訴訟
    法第436條之8第1項、同條之24第2項、同條之25分別定有明
    文。又依同法第436條之32準用同法第468條、第469條第1款
    至第5款之規定，判決不適用法規或適用不當者，為違背法
    令，而判決有同法第469條第1款至第5款情形之一者，為當
    然違背法令。是當事人對於小額程序之第一審判決提起上訴
    ，如依民事訴訟法第468條規定，以第一審判決有不適用法
    規或適用法規不當為理由時，其上訴狀或理由書應有具體之
    指摘，並揭示該法規之條項或其內容，若係成文法以外之法
    則，應揭示該法則之旨趣，倘為司法院解釋或最高法院之判
    例，則應揭示該判例解釋之字號或其內容，如以民事訴訟法
    第469條第1款至第5款所列情形為理由時，其上訴狀或理由
    書，應揭示合於該條款之事實，上訴狀或理由書如未依此項
    方法表明，或其所表明者，顯與上開法條規定之情形不相合
    時，即難認為已對第一審判決之違背法令有具體之指摘，其
    上訴自難認為合法。
二、本件上訴意旨略以：
(一)、民國82年7月被上訴人為開闢海安路地下街，擅自使用坐落
    台南市○○區○○段46地號土地（文中45，下稱系爭土地）
    安置攤商，並核發建照由攤商自費搭建攤位，且由攤商切結
    待海安路地下街完工後（780天）自行拆除地上物。其後系
    爭土地管理單位教育廳不同意無償使用系爭土地，被上訴人
    因此與教育廳簽立租賃契約，然地下街工程因許多人為錯誤
    疏忽，780天之工程期限迄今16年無法完成，而被上訴人又
    無補救方案，實已造成上訴人及攤商權益之重大損失。
(二)、原審未詳查系爭土地租金之責任歸屬：
  1.海安路地下街工程延宕多年未能完工，並非攤商造成，其責
    任應由被上訴人承擔。
  2.被上訴人將租賃系爭土地之損失轉嫁攤商，並向攤商催討合
    法工期780天之後10多年之土地租金，確有推卸責任及不公
    平之事實。
(三)、被上訴人對攤位面積之計算與事實有極大誤差：
  1.依被上訴人計算方式主張上訴人編號339-6號攤位使用面積
    為36平方公尺，並以此數據計算租金。原審未有查證其主張
    是否確實而逕自認定，實有違誤。
  2.上訴人編號339-6號之攤位面積實為22平方公尺，與被上訴
    人主張36平方公尺實有差異。本院於民國98年12月25日下午
    3時，有書記官會同地政單位專門人員至該商場同區之編號
    339-42號攤位實地勘察測量面積，請查證。
  3.被上訴人多年來以其主張之攤位面積計算土地租金，使上訴
    人及眾多攤商無法接受，令上訴人難以信服，應予詳審等情
    。
(四)、並聲明：求為判決：
  1.原判決廢棄。
  2.被上訴人在第一審之訴駁回。
  3.第一、二審訴訟費用由被上訴人負擔。
三、經查：
(一)、本件上訴人對於本院臺南簡易庭98年度南小字第1344號第一
    審判決提起上訴，雖具狀記載前揭上訴理由，惟未表明原判
    決所違背之法令及其具體內容，暨依訴訟資料可認原判決有
    違背法令之具體事實，核與小額程序之上訴程式已有未合。
(二)、再者，上訴人雖主張原審未詳查系爭土地租金之責任歸屬，
    且被上訴人對攤位面積之計算與事實有極大誤差云云；然查
    ：上訴人所執前詞，已據原審綜合全卷證資料，並於判決事
    實及理由欄中述明認定：「…『…，則被告（即上訴人）於
    出具該切結書時，對使用系爭攤位須給付租金之對價乙情，
    自不能諉稱不知，被告既有使用原告（即被上訴人）提供之
    系爭土地，復表示願繳納使用上開攤位之租金，則兩造就系
    爭土地已有成立租賃契約之意思表示合致，應堪認定…。』
    …。本案與前案之當事人相同，前案已將「雙方是否有就系
    爭土地上關於被告所使用百貨區編號339- 6號攤位達成租賃
    之合意？」列為足以影響該案判決結果之重要爭點，並經兩
    造充分之舉證及攻擊、防禦後，該確定判決並無顯然違背法
    令之情形，被告於本案又未提出新訴訟資料足以推翻原判斷
    ，依上開說明，被告於本案自不得再主張兩造間就系爭土地
    無租賃關係存在，始符民事訴訟上之誠信原則。…(四)從而，
    原告本於租賃契約之法律關係，請求被告給付原告67,976元
    ，暨自附表二所示之利息起算日起至清償日止，按週年利率
    5%計算之利息，為有理由，應予准許。」之憑據及理由，因
    之上訴人前揭上訴理由，係就原審取捨證據、認定事實之職
    權行使，指摘其為不當，並就原審已論斷者，泛言原審認定
    之事實有所違誤，而未具體指明原判決違背法令之內容及其
    事實，難認上訴人已對原判決如何違背法令有何具體指摘，
    自難謂已合法表明上訴理由。
(三)、綜上所述，上訴人並未具體指出原判決有如何違背法令之情
    事，更未指明原判決所違反之法令條項或其內容以及依訴訟
    資料有何判決違背法令之具體事實，參諸前開說明，自不得
    謂已合法表明上訴理由。從而，本件上訴，顯難認為合法，
    應予駁回。
四、據上論結，本件上訴為不合法，依民事訴訟法第436條之32
    第2項、第444條第1項前段、第95條、第78條、第436條之32
    第1項、第436條之19，裁定如主文。
中    華    民    國    99    年    1    月    29     日
                  民事第一庭    審判長法  官  高榮宏
                                      法  官  王漢章
                                      法  官  張季芬
以上正本證明與原本無異。
本裁定不得抗告。
中    華    民    國    99    年    1    月    29     日
                                      書記官  顏惠華


司法院資訊處製作；財團法人民間司法改革基金會備份。
